臺灣基隆地方法院基隆簡易庭民事判決
109年度基簡字第1403號
原      告  馬瑞誠  




被      告  潘冠年  



上列當事人間損害賠償事件，經臺灣新北地方法院板橋簡易庭以
109年度板簡字第2017號裁定移送前來，本院於民國110年3月18
日言詞辯論終結，判決如下：
    主  文
被告應給付原告新臺幣壹拾陸萬壹仟元，及自民國一○九年七月
十一日起至清償日止，按週年利率百分之五計算之利息。
訴訟費用新臺幣壹仟柒佰柒拾元由被告負擔。
本判決得假執行。
    事實及理由
壹、程序部分：
    本件被告經合法通知，未於最後言詞辯論期日到場，核無民
    事訴訟法第386 條所列各款情形，爰依原告之聲請，由其一
    造辯論而為判決。
貳、實體部分：
一、原告主張：
(一)兩造於民國107 年10 月15日訂定買賣契約，約定原告將其
    於GNJOY遊戲平台內「仙境傳說」之帳號（即遊戲帳號「ro-
    ckrolc」、角色名稱「＝★小馬"飲君酒ﾟ､」，下稱系爭帳號
    ）以價金新臺幣（下同）140,000元售予被告，共分9期付款
    ，被告應分別於107年10月15日給付15,000元、同年11月2日
    給付5,000元、同年11月16日給付10,000元、同年12月2日給
    付10,000元、同年12月16日給付20,000元、108年1月2日給
    付20,000元、108年1月16日給付20,000元、108年2月2日給
    付20,000元、108年2月16日給付20,000元，如未依約繳付價
    金，即不得處分系爭帳號內之遊戲裝備；如被告依約給付頭
    期款15,000元予原告，即得以系爭帳號、密碼登入遊戲（下
    稱系爭買賣契約）。詎被告給付頭期款後，即未再按期付款
    ，經原告催索未果，被告甚於107年11月2日至107年11月17
    日間，多次違約，逕將系爭帳號內之遊戲裝備出售，取得36
    ,000元。為此，爰依系爭買賣契約、債務不履行、侵權行為
    及不當得利之法律關係提起本件訴訟，請求被告賠償原告16
    1,000元（計算式：總價金140,000元－已付頭期款15,000元＋
    遊戲裝備36,000元）。並聲明：被告應給付原告161,000元
    ，及自起訴狀繕本送達翌日起至清償日止，按年息5%計算之
    利息。
(二)對被告抗辯之陳述：
　1.系爭買賣契約之書面係由被告繕打製作，其明知系爭帳號本
    身不得更改，僅有「角色名稱」可以更改，俟被告分期付款
    完畢，其即得依約與原告共用GN帳號（即GNJOY遊戲平台帳
    號)，且更改「密碼」或出售遊戲裝備。被告臨訟抗辯因系
    爭帳號無法變更，其才不願付款云云，顯係無稽之詞。
　2.原告於107年10月間，已協助被告向遊戲官方網站之客戶服
    務人員（下稱官方客服人員）申請系爭帳號變更角色名稱，
    兩造另約定角色名稱可變更前，被告無需再付第2期價金。
    官方客服人員開通系爭帳號變更角色名稱之權限後，原告旋
    於107年11月9日告知被告，然被告卻未再給付價金，且擅自
    出售遊戲裝備，其行為自屬違約。
　3.被告雖再辯稱原告聯繫官方客服人員之時間過久，致系爭帳
    號角色名稱遲遲無法變更，其早已向原告表示不欲購買系爭
    帳號而解除契約云云。然被告自107年10月至11月間，均持
    續使用系爭帳號，其亦明知更改系爭帳號之角色名稱，自原
    告向官方客服人員申請之際，至少需要一個月時間，則其據
    此辯詞表示系爭買賣契約已然解除，亦乏所據。　
二、被告答辯：
(一)被告向原告購買系爭帳號後，原告才說帳號、密碼不能更改
    ，等於被告每次登入遊戲，就要透過原告手機之認證鎖才能
    開啟，且原告拖了一個月才跟其表示帳號可以更改，其方於
    107年11月間向原告表示欲解除契約、取消交易。就被告售
    出系爭帳號內遊戲裝備而取得之36,000元，其願意給付原告
    ，但因系爭買賣契約業已解除，原告亦應歸還買賣價金15,0
    00元，兩者相抵，被告願給付原告21,000元。
(二)被告確實係擬訂系爭買賣契約如臺灣新北地方法院板橋簡易
    庭109年度板簡字第2017號卷（下稱板簡卷）頁23、24所示
    書面內容之人，但由兩造對話即知，被告於107年10月間向
    原告表示欲變更系爭帳號角色名稱後，原告雖向被告表示「
    過幾天」，然卻到同年11月9日才取得變更名稱之授權，被
    告等待過久，方於同年11月6日及7日多次向原告稱「頂多我
    不買了」，表示欲取消交易，則交易既然取消，原告無法聯
    繫被告亦屬自然之事。
(三)實際上，被告亦非不知變更角色名稱需要一個月之期間，然
    原告為系爭買賣契約之事半夜打電話到被告家中，已讓被告
    十分憤怒，又縱使其有系爭帳號及密碼，卻還是要通訊鎖才
    能開啟等語。並聲明：原告之訴駁回。　　
三、本件行集中審理，協同兩造協議簡化不爭執事項及爭執事項
    如下（本院卷頁40）：
(一)不爭執事項：
  1.兩造於107年10月15日訂立系爭買賣契約，原告將其系爭帳
    號出售予被告，被告應支付價金140,000元。
  2.就價金的部分，兩造約定分9期付款，分別為107年10月15日
    15,000元、107年11月2日5,000元、107年11月16日10,000元
    、107年12月2日10,000元、107年12月16日20,000元、108年
    1月2日20,000元、108年1月16日20,000元、108年2月2日20,
    000元、108年2月16日20,000元。
  3.被告業已給付頭期款15,000元予原告。
  4.被告於107年11月2日至107年11月17日間將系爭帳號內之裝
    備出售，取得價金36,000元。
(二)爭點：
　　系爭帳號之買賣契約是否業經解除？
四、本院之判斷：
(一)系爭帳號之買賣契約尚未經合法解除：
　1.按當事人互相表示意思一致者，無論其為明示或默示，契約
    即為成立。解釋意思表示，應探求當事人之真意，不得拘泥
    於所用之辭句，民法第153 條及第98條定有明文。次按稱買
    賣者，謂當事人約定一方移轉財產權於他方，他方支付價金
    之契約；當事人就標的物及其價金互相同意時，買賣契約即
    為成立，同法第345 條定有明文。又買受人對於出賣人，有
    交付約定價金及受領標的物之義務，同法第367 條業已明定
    。又因可歸責於債務人之事由，致為不完全給付者，債權人
    得依關於給付遲延或給付不能之規定行使其權利；因可歸責
    於債務人之事由，致給付不能者，債權人得請求賠償損害，
    同法第227條第1項、第226條第1項亦有明文。又解釋契約，
    固須探求當事人立約時之真意，不能拘泥於契約之文字，但
    契約文字業已表示當事人真意，無須別事探求者，即不得反
    捨契約文字而更為曲解（最高法院49年台上字第303 號判例
    參照）。再按解除契約，除當事人間有保留解除權之特別約
    定外，非有法律所認之解除權不得為之（最高法院23年上字
    第3968號判例、100 年度台上字第2076號判決、99年度台上
    字第1006號判決參照）。又按契約之合意解除與法定或約定
    解除權之行使，性質不同，效果亦異，前者為契約行為，即
    以第二次契約解除第一次契約，後者為單獨行為，其發生效
    力與否，端視有無法定或約定解除原因之存在，既無待他方
    當事人之承諾，更不因其不為反對而成為合意解除（最高法
    院73年度台上第3403號裁判參照）。又給付有確定期限者，
    債務人自期限屆滿時起，負遲延責任；給付無確定期限者，
    債務人於債權人得請求給付時，經其催告而未為給付，自受
    催告時起，負遲延責任；前項催告定有期限者，債務人自期
    限屆滿時起負遲延責任。契約當事人之一方遲延給付者，他
    方當事人得定相當期限催告其履行，如於期限內不履行時，
    得解除其契約，民法第229條、第254條分別定有明文。準此
    ，除法律別有規定或契約另有約定者外，必債務人已負遲延
    責任後，經債權人再定相當期限催告其履行而不履行，債權
    人始得以債務人給付遲延為由解除契約（最高法院108年度
    台上字第1118號判決參照）。
　2.經查，原告主張兩造成立系爭帳號買賣契約，且被告交付頭
    期款15,000元後，原告已將系爭帳號交予被告使用之事實，
    業據提出以LINE通訊軟體記事本張貼之系爭買賣契約書面內
    容、LINE通訊軟體之對話記錄為憑（板簡卷，頁23至24、27
    至55），且經本院調取臺灣士林地方檢察署108年度偵字第3
    673 號卷宗核閱無訛（包括調查筆錄、系爭買賣契約書、相
    關對話記錄等），均為兩造所不爭執，堪信屬實。又觀諸系
    爭買賣契約書、相關對話記錄，系爭買賣契約已明載原告出
    售系爭帳號之價金為140,000元、被告共分9期付款，且兩造
    約明分期付款期間內，「被告得任意使用遊戲帳號及密碼（
    付款期間原告應配合被告開通通訊鎖）」、「被告不得變更
    密碼」、「被告不得出售系爭帳號內之遊戲裝備，如有出售
    之情況，潘冠年（即被告）一次結清該購買之金額」、「付
    款期間如物品遺失…誰取走誰賠償」，俟被告尾款付款完成
    ，方可與原告共用GN帳號，完全取得系爭帳號等語，並由兩
    造分別於LINE記事本張貼身分證明文件及照片、傳送存摺帳
    號，且以留言之方式確認無訛（按：原告稱「拍照已結（應
    為「截」之誤繕）圖存證同意、已（應為「以」之誤繕）下
    請留言同意」、被告稱「同意並以(應為「已」之誤繕)支付
    一萬五千元整」）。是兩造既以系爭買賣契約作為雙方權利
    義務關係之依據，且原告業已交付系爭帳號予被告使用，被
    告自應依上開約定，按期履行分期付款義務，並於付款期間
    遵守遊戲帳號使用約定，如擅自出售、遺失遊戲角色裝備，
    應予賠償乙情，堪以認定。
  3.被告雖抗辯系爭買賣契約締結之際，原告未告知其系爭帳號
    之密碼、角色名稱不得更換，致其登入遊戲均須透過原告手
    機之認證鎖開啟云云。然查，被告既不否認系爭買賣契約為
    其親自草擬繕打，亦即其明確知悉系爭買賣契約之內容，則
    其就系爭帳號「密碼」業經兩造約定於「尾款支付後」方得
    變更乙情，顯知之甚詳；且綜觀兩造對話內容，被告與原告
    締結系爭買賣契約、取得帳號使用權後，亦多次依約傳訊請
    求原告開啟通訊鎖（板簡卷頁30、31），未曾就此約定有何
    反對之意思，則其執前詞置辯，已非可採。被告雖又抗辯原
    告遲延長達一個月才向其表示角色名稱可以更改，其遂於10
    7年11月間向原告解除契約，自屬適法云云。惟就系爭帳號
    角色名稱更換一事，參諸兩造對話記錄係如下（以下按日期
    時序排列）：
　⑴「10/15㈠」對話，被告首次提及「我登入一下，順便改名」
    、原告稱「我的GN目前鎖住，要過幾天會開啟，我的帳號34
    5好像買到贓物」等語。
　⑵「10/17㈢」、「10/22㈠」對話，原告先後稱「今天又回覆一
    封，應該快了免擔心，都有一直在進行」，並出示其與遊戲
    官方客服人員之聯繫信件，向被告表示「要他們時間回覆吧
    」，被告稱「擔心什麼，不在意」、「幹得好」、「月底前
    看看吧」等語。
  ⑶「10/27㈥」對話，被告稱「因為現在不確定你基因，合（應
    為「何」之誤繕）時可以改名，至少也要一個月也就是12玥
    （應為「月」之誤繕），12月多才可能」等語。
　⑷「10/29㈠」、「10/30㈡」對話，被告稱「我也說了到月底考
    慮狀況，時間也要到月底了，這件事情也拖很久了，帳號我
    一定會買，但是不能改名這件事就很困擾…帳號過戶到我這
    我要改名」，原告則覆「GN帳號內現在什都不能做…只能提
    告」、「要過戶也可以，等帳號清出來後就可以過給你了…
    等官方這邊解決就可以了，應該再過幾天吧」；被告再稱「
    那我先停止匯款動作…畢竟名字問題是我現在最大的問題」
    等語，原告則覆「那還不能改名之前，錢先不用再匯了，帳
    號你繼續玩，裝備東西不可以做買賣的動作，可以？」，被
    告表示「好」；原告復稱「但是到可以改名的時候，要把剩
    餘金額補足沒問題吧？」，被告則稱「恩，可以…」，後稱
    「特殊條約：遊戲帳號不能改名之前潘冠年有權暫停付款直
    到可以改名再履行付款責任」，原告復稱「行」。
　⑸「11/9㈤」對話，原告傳送其與官方客服之聯繫內容予被告，
    並稱「快要可以開啟了」，被告覆以笑臉貼圖，原告同日再
    稱「開通了～可以改名666」。
　⑹「11/11(日)」對話，原告稱「啊你有匯了嗎？」、被告稱：
    「還沒」；原告後稱「能在5點前幫我弄一下嗎，說好伍點
    要還人一筆」、被告則覆「七點？可以？」等語。
　4.綜觀上情，可見被告支付頭期款取得系爭帳號之使用權後，
    遂向原告提出更改遊戲角色名稱之要求，經原告表示伊GN帳
    號因不慎購入贓物遭凍結，暫無法更名，俟官方客服人員解
    決方得更名，約需時1個月等語，被告乃向原告建議暫緩付
    款等語，嗣兩造就此更新付款約定為：系爭帳號角色名稱可
    更名前，被告得暫停付款、繼續使用系爭帳號，待帳號可更
    名之日起再續付款（且補足未付期款）等語。可知，系爭買
    賣契約因遊戲角色更名之事由，業經兩造重新磋商後合意延
    緩分期付款之履行期限至遊戲角色名稱得更改之時，而有變
    更分期清償期之意思表示合致，且嗣後官方客服人員亦許可
    更改遊戲角色名稱，故本件並無一方給付遲延，他方為解除
    契約之目的而於定期催告履行後解除契約之情形。從而，被
    告明知系爭帳號暫時無法更換角色名稱，且與原告合意變更
    清償期約款，顯非原告因遲延給付，使被告有何法定解除權
    得以行使，是被告以上開情詞辯解系爭買賣契約已然解除云
    云，應不可採。
  5.至被告稱其於107年11月6日及7日已多次向原告表示「頂多
    我不買了」等語，作為向原告解約之意思表示，然此為原告
    所否認，並表示其不同意取消交易等語（本院卷頁42）。且
    細繹兩造對話記錄之內容暨前後時序，兩造於「107年10月3
    0日」更新付款約定後，雖於同年11月間有就帳號之使用發
    生爭執（按：被告出售帳號內遊戲裝備，詳如後述），致被
    告表示「頂多我不買了」等語，然原告不曾向被告表示同意
    解除契約；又「107年11月9日」原告向被告表示角色名稱可
    以更改後，被告亦未為拒絕付款之意思，甚於「107年11月1
    1日」原告向被告請求分期付款時，被告亦未拒絕付款，反
    而僅係詢問原告可否延後付款等語，益徵兩造自始均無解除
    契約之合意至明。 
(二)承前所述，系爭買賣契約既未有法律明文或當事人約定之解
    除契約事由存在，兩造亦無解除契約之合意，均經本院認定
    如上，則系爭買賣契約自始未解除，即應由兩造依債之本旨
    履行契約；又系爭帳號角色名稱既經原告向官方客服人員確
    認可以更名，而為被告所悉，則被告對於出賣人即原告自有
    依約交付價金之義務自明。職故，原告依兩造間之系爭買賣
    契約，請求被告給付頭期款以外之8期價金共125,000元（即
    已屆清償期之5,000元、10,000元、10,000元、20,000元、2
    0,000元、20,000元、20,000元、20,000元），自屬有據，
    應予准許。
(三)另參被告對於其於107年11月2日至107年11月17日間將系爭
    帳號內之裝備出售，並取得價金36,000元一事並不爭執（本
    院卷頁41至42），且核與原告提出之兩造對話記錄、格雷維
    蒂互動股份有限公司之交易物品明細資料相符（板簡卷頁39
    至48、19），可知，被告確實於系爭買賣契約分期付款之期
    間內，有違反系爭買賣契約之約定，擅自出售遊戲裝備之違
    約情事至明，則原告依系爭買賣契約請求被告賠償售出之金
    額36,000元，核屬有據，亦應准許。
(四)綜上所述，原告依系爭買賣契約、債務不履行之法律關係，
    請求被告給付161,000元（計算式：125,000元＋36,000元）
    ，及自起訴狀繕本送達翌日即109年7月11日（板簡卷頁67）
    起至清償日止，按週年利率5%計算之利息，為有理由，應予
    准許。又按原告起訴以單一之聲明，主張系爭買賣契約、債
    務不履行、侵權行為及不當得利等數項訴訟標的之法律關係
    ，並請求法院選擇其中之一為原告勝訴判決，而未定有先後
    之順序，此為訴之選擇合併。本院既認依契約、債務不履行
    之法律關係之訴訟標的為有理由而為原告勝訴判決，則原告
    另依其他請求權基礎所為請求，本院自無庸再予審認，附此
    說明。 
五、本件事證已臻明確，兩造其餘攻擊防禦方法及證據，核與判
    決之結果不生影響，爰不一一論列，併此敘明。
六、本件第一審裁判費為1,770 元，此外即無其他費用支出，是
    其訴訟費用額確定為1,770 元，爰依職權確定前開訴訟費用
    由敗訴之被告負擔。
七、本件係依民事訴訟法第427 條第1 項規定適用簡易訴訟程序
    之事件，且為被告敗訴之判決，應依同法第389 條第1 項第
    3 款規定，依職權宣告假執行。
八、據上論結，本件原告之訴為有理由，依民事訴訟法第436 條
    第2項、第385條第1項前段、第78條、第87條第1項、第389
    條第1項第3款，判決如主文。
中    華    民    國   110    年     4    月    15    日
                  基隆簡易庭  法  官  曹庭毓
以上正本係照原本作成。
如不服本判決，應於送達後20日內，向本院提出上訴狀並表明上
訴聲明（須按他造當事人之人數附繕本）。
如委任律師提起上訴者，應一併繳納上訴審裁判費。
中    華    民    國   110    年     4    月    15    日
                              書記官  黃婉晴